Isabela M. Ribeiro

Desenvolvedora Front-End

011 955905953

dev@isabelamribeiro.com.br

São Paulo - SP - São Miguel Pta

Sou formada em análise e desenvolvimento de sistemas, com 2 anos de experiência na área front-end, focada em tecnologias como **React** e **Next.js**. Contribuí para projetos inovadores, como experimentador e brandlovrs. Atualmente, trabalho como freelancer, o que me proporciona flexibilidade para enfrentar desafios diversos. Busco constantemente aprimorar meus conhecimentos, especialmente em tecnologias como **Angular** e **React Native**, para expandir meu conjunto de habilidades e acompanhar as demandas do mercado em constante evolução.

EXPERIÊNCIAS PROFISSIONAIS

Desenvolvedora front-end PL

Vibezz, Jun2023 - Atualmente

- Desenvolvimento de páginas web e layout com Next.j usando boas particas de desenvolvimento.
- Identificação e correção de possíveis bugs e melhorias gerais.
- Avaliação e otimização de desempenho do site.
- Gerenciamento de ambientes de desenvolvimento.
- Realização de integrações com serviços de API.

Desenvolvedora Front-end JR-PL

Adventures.inc, abril 2021- abril 2023

- Desenvolvimento de novas funcionalidades e componentes para o produto.
- Realização de adaptações e melhorias em recursos existentes.
- Acompanhamento da evolução do design system e suas versões, garantindo a conformidade com as especificações.
- Utilização das tecnologias React e TypeScript no desenvolvimento.
- Utilização de controle de versão com Git para gerenciamento de código-fonte.
- Realização de migrações de projetos entre diferentes ambientes e versões.
- Participação em reuniões e sprints de desenvolvimento, contribuindo com ideias e soluções técnicas.
- Realização de testes de usabilidade e qualidade em recursos desenvolvidos.

Estagiária em Desenvolvimento Web

Visual E-commerce março 2020 - agosto 2020

- Desenvolvimento de layouts responsivos utilizando HTML, CSS e jQuery, com foco em versões mobile.
- Suporte técnico para sanar dúvidas de clientes, tanto em relação a questões técnicas quanto à utilização de produtos e serviços.
- Identificação e correção de bugs e problemas de compatibilidade entre navegadores.
- Atualização e manutenção de sites e aplicativos existentes.

FORMAÇÃO

Analise e Desenvolvimento de Sistemas.

Faculdade de Tecnologia Carlos Drummond de Andrade 2019 - 2021

Técnico em Informatica

ETEC Professor Aprígio Gonzaga 2018 - 2019

SKILLS

- HTML5 & CSS3
- · Javascript & Typescript
- React.js & Next.js
- React Native
- Wordpress & WebFlow
- Tailwindcss, Styled Components, Sass & Bootstrap
- Atomic Design
- SEO
- Git & GitFlow
- UI & UX
- RESTful
- Node

CONTATO

GitHub

disabela-maria20

Portfólio:

https://isabelamribeiro.com.br/

Linkedin:

https://www.linkedin.com/in/isabela -maria-ribeiro/